【裁判字號】    95,再,6
【裁判日期】    950628
【裁判案由】    建築法
【裁判全文】
臺北高等行政法院裁定
                                     95年度再字第00006號
聲  請  人 甲○○
           乙○○
上列聲請人與相對人台北市政府工務局間因建築法事件，對於
最高行政法院93年12月16日93年度裁字第1612號裁定，聲請再審
。本院裁定如下：
    主  文
再審之聲請駁回。
再審聲請費用由聲請人負擔。
    理  由
一、本件聲請人因建築法事件提起行政訴訟，因不服本院91年1
    月31日90年度訴字第280號裁定，提起抗告，經本院91年3月
    25日90年度訴字第280號裁定以抗告逾期裁定駁回。聲請人
    復提起抗告，經最高行政法院92年度字第1048號裁定駁回。
    聲請人聲請再審，亦經最高行政法院93年度裁字第1612 號
    裁定 (下稱原裁定)駁回。茲聲請人對於原裁定聲請再審，
    關於依行政訴訟法第273條第1項第12款、第13款及第14款規
    定聲請再審部分，經最高行政法院以94年度裁字第2309號裁
    定移送本院管轄。至聲請人主張原裁定有行政訴訟法第273
    條第1項第1款再審事由部分，業經最高行政法院以94年度裁
    字第2310號裁定駁回，均合先敘明。
二、按當事人對行政法院所為之裁定聲請再審，依行政訴訟法第
    283條規定，必須原裁定具有同法第273條各款所列情形之一
    者，始得為之。又「有左列各款情形之一者，得以再審之訴
    對於確定終局判決聲明不服。…一二、當事人發見就同一訴
    訟標的在前已有確定判決或和解或得使用該判決或和解者。
    一三、當事人發見未經斟酌之證物或得使用該證物者。但以
    如經斟酌可受較有利益之裁判者為限。一四、原判決就足以
    影響於判決之重要證物漏未斟酌者。」亦為同法第273條第1
    項第12 款、第13款及第14款所明定。
三、本件聲請再審旨略謂：
    (一)原裁定駁回再審聲請人之訴，其理由謂：「最高法院85年
      度台抗字第151號確定判決，並未採為判例」云云，並非
      實在；又原裁定理由謂：「行政訴訟法第272條規定準用
      民事訴訟法第490條第2項規定…抗告人對於原審前次裁定
      提起抗告，顯已逾越行政訴訟法第268條前段所定之法定
      不變期，難認合法」云云，亦有違誤，此觀民事訴訟法第
      490條第2項規定自明；另原裁定理由謂：「又所指判例 (
      即一般法律原則)，乃本院判例而言」云云，違反行政程
      序法第4條與第6條規定，亦與憲法第7條保障人民在法律
      上一律平等之意旨不合。足證原審判決確有適用法規錯誤
      或理由矛盾之違法，爰依行政訴訟法第273條第1項第1款
      或第13款或同法第283條規定聲請再審。
    (二)又本件系爭送達通知書並未黏貼於應受送達人住居所門首
      ，該寄存送達難謂合法送達，原裁定違反行政訴訟法第73
      條規定及最高法院64年台抗字第481號判例；而聲請人於
      90年12月20日已遷居臺北市○○街32巷10之1號，並分別
      於92年1月6日與92年5月22日遷回原處所，原審前裁定於
      91年2月25日仍分別向臺北市○○○路○段136巷6弄23號及
      臺北市○○○路○段105巷16號等處所為寄存送達，聲請人
      至91年3月4日始自管區警察派出所收受該裁定書，依最高
      法院85年台抗字第151號判例意旨，亦足證原裁定確有不
      適用法規或適用法規錯誤或理由矛盾之違法，爰依行政訴
      訟法第273條第1項第1款或第12款或第13款或第14款或同
      法第283條規定聲請再審。
四、經查，聲請人所主張前開再審事由，均係就原裁定事實認定
    及法律見解為爭執，指摘原裁定有適用法規錯誤或理由矛盾
    之違法，尚難認原裁定有前揭行政訴訟法第273條第1項第12
    款、第13款及第14款之再審理由，揆諸前揭說明，原告此部
    分再審之聲請，顯無再審理由，應予駁回。
五、依行政訴訟法第283條、第278條第2項、第104條、民事訴訟
    法第95條、第78條、第85條第1項前段，裁定如主文。
中    華    民    國    95    年     6    月   28     日
                      第二庭審判長法  官  徐 瑞 晃
                                  法  官  吳 慧 娟
                                  法  官  蕭 惠 芳
上為正本係照原本作成。
如不服本裁定，應於送達後10日內向本院提出抗告狀（須按他造
人數附繕本）。
中    華    民    國    95    年     6    月   28     日
                                  書記官  李 淑 貞


司法院資訊處製作；財團法人民間司法改革基金會備份。
